Minutes et répertoires du notaire Omer LE JARS, 21 février 1603 - 5 janvier 1611 (étude XXXIX)
Archives nationales
Minutes et répertoires du notaire Omer LE JARS (étude XXXIX)
21 février 1603 - 5 janvier 1611
MC/ET/XXXIX/35 - MC/ET/XXXIX/43, MC/RE/XXXIX/2
Etude XXXIX; Le jars, Omer
n ml
Archives nationales de France
Minutes et répertoires: la loi 2008-696 du 15 juillet 2008 relative aux archives a fixé à 75 ans à compter de la date de l'acte, ou à 25 ans à compter de la date du décès de l'intéressé si ce délai est plus bref, le délai de communication des minutes et répertoires des notaires; ce délai est porté à 100 ans à compter de la date de l'acte si le document se rapporte à un mineur (code du Patrimoine, articles L213-2, 4e d et 5e).
Autres documents de l'étude (dossiers de clients, comptabilité...): s'agissant d'archives privées, ces documents sont communicables selon les modalités fixées par le déposant ou le donateur.
Certains documents ne sont pas accessibles en raison de leur mauvais état de conservation.
Versement
Accès aux instruments de recherche de tous les notaires de l’étude XXXIX
Archives de l'étude XXXIX
- Minutes de Omer LE JARS, 21 février 1603 - décembre 1611; MC/ET/XXXIX/35 - MC/ET/XXXIX/43
  - Minutes. 1603, 21 février - 1603, décembre, 21 février 1603 - décembre 1603; MC/ET/XXXIX/35
    Informations complémentaires:
    Actes numérotés en complet, désordre chronologique.
    Informations concernant le classement:
    Le niveau inférieur de description, quand il existe, correspond aux minutes d'actes. Toutes les minutes ne sont pas forcément décrites une à une. Les descriptions de ces minutes sont plus ou moins détaillées.
    - DOBIGNY (Gilles) maître pourpointier r. des Lombards paroisse Saint-J. de la B. § Mariage de Gilles DOBIGNY avec Jehanne BOUTTEVILLE majeur de 28 ans; contrat d'association de ce dernier avec Jeh. DUCASTEL marchand maître pourpointier bourgeois de Paris demeurant m rue et p/ss/, 2 juillet 1600; MC/ET/XXXIX/35; fol. IX/XX/X; fol. IX/XX/XII
      Origine de l'information:
      Fichier dit 'général' XVIIe-XVIIIe siècles, par le personnel du Minutier, 1954-1999 ( fichier papier entièrement dématérialisé; voir contexte dans le Plan d’orientation général - Notaires de Paris, guides thématiques du Minutier).
      Date de révision: 2011-2012
      Date de création de la notice: 2010
      contrat de mariage; Dobigny, Gilles
    - VILLAIN (Jehanne) ep. de Gilles MARCEL veuve de Fremin BARBIN § Arrête de compte d'exec. testamentaire par les héritiers de Jehanne VILLAIN, 3 juillet 1600; MC/ET/XXXIX/35; fol. IX/XX/XIIII
      Villain, Jehanne
    - LE ROY (Magdelaine) ép. de Guillaume DENISON Contrôleur des bois et forets de Fr. elle demeurant à Vaugirard § Déclaration de Magdelaine LE ROY portant protestation à la suite des mauvais traitement qu'elle a de son mari, 12 juillet 1600; MC/ET/XXXIX/35; fol. II/C/II
      déclaration; Le Roy, Magdelaine
    - BOIELDIEU (Michel) marchand maître orfèvre r. de la tabletterie paroisse Ste Opportune § Bail par Guillaume GIBOU Saint-marchand b de P r. de la Tabletterie paroisse Saint-G. l'Aux. à. .. pour 3 Années de lieux dépendant de la maison de derrière bd. G. moy. 30 écus par an, 14 juillet 1600; MC/ET/XXXIX/35; fol. II/C/VI
      Artisans XVIIe, par M. Jurgens, M.A. Fleury, R. Gourmelon et le personnel du Minutier central, 1954-1996 (fichier papier entièrement dématérialisé; voir contexte dans le Plan d’orientation général - Notaires de Paris, guides thématiques du Minutier).
      bail; Boieldieu, Michel
    - SAINTENDRE (Samuel) laboureur demeurant à Issy § Don/on/ mutuelle entre Samuel SAINTENDRE[Sointendre] et Jeanne GIGOT son ep., 15 juillet 1600; MC/ET/XXXIX/35
      donation; Saintendre, Samuel; Sointendre, Samuel; Gigot, Jeanne
    - BELLOY en France § Vente de terres situées à BELLOY, 15 juillet 1600; MC/ET/XXXIX/35
      acte de vente
    - AU FEVRE (rue) § Bail pour 6 années d'une place située rue AU FEVRE faisant le 6 sur les 13 vers le Fontaine des Innocents adossés contre le mur au cimetière rue AU FEVRE moyennant 12 ecus par an, 20 juillet 1600; MC/ET/XXXIX/35; fol. II/C/XIX
      bail; Ferre (rue au)
    - BOISY LE SEC près Etampes § Bail pour 9 ans d'une ferme située à BOISY LE SEC, 20 juillet 1600; MC/ET/XXXIX/35; fol. II/C/XX
      bail
    - BANQUIERS à Lyon § Transaction, 8 août 1600; MC/ET/XXXIX/35; fol. II/C/XLVI
      accord
    - CARREFOUR GUILLORY (rue du) maison à l'enseigne du moulin à vent § Titre Nouvel, 11 novembre 1600; MC/ET/XXXIX/35; fol. III/C/VII
      titre nouvel; Guillori (carrefour)
    - COURBEVOIE § Bail de terres situées à COURBEVOIE, 11 novembre 1600; MC/ET/XXXIX/35; fol. III/C/VIII
    - S/te/ OPPORTUNE (chanoines de) § nombreux actes ds la liasse, 1603; MC/ET/XXXIX/35
      S/te/ Opportune, chanoines de
    - MONTORGUEIL (rue) enseigne de la Hache paroisse Saint-Sauveur § Cession de bail d'une maison rue MONTORGUEIL, 24 février 1603; MC/ET/XXXIX/35; fol. 17
      bail; Montorgueil, rue
    - TOURNEUR EN BOIS (Apprent.) § Mise en apprentis. durant 2 ans de Nicolas MANGOT, 18 ans, C/on/ tourneur en bois, avec Philippe PICHON maître tourneur r. de la Cordonnerie paroisse Saint-G. l'Aux. moy. 24, 26 février 1603; MC/ET/XXXIX/35; fol. 14
      contrat d'apprentissage; Mangot, Nicolas; Pichon, Philippe
    - MESSY en France § Bail de terres, 28 février 1603; MC/ET/XXXIX/35; fol. 11
    - Obligation par Jehan Talon, praticien au Palais, procureur d'Arthus Talon, l'aîné, marchand à Chalons, à Michel Henry, maître joueur d'instruments, hautboyer du roi, de 75 livres sur les 300 livres à quoi ont été réduits 100 sols aux audits Arthus Talon par Michel Henry et Denise Aubertin, sa femme, par obligation passée à Chalons le 7 novembre 1598., 7 mars 1603; MC/ET/XXXIX/35; folio 124
      Musique XVIIe siècle [2407 actes], par Madeleine Jurgens et le personnel du Minutier, 1954-1996 ( fichier papier entièrement dématérialisé; voir contexte dans le Plan d’orientation général - Notaires de Paris, guides thématiques du Minutier).
      Date de création de la notice: 2009
      obligation; Châlons-en-Champagne (Marne); commerçant; musicien; musicien; juriste
    - TABLETTERIE (rue de la) § Bail de maison rue de la TABLETTERIE moy. 108 l. pour la 1er année, VI/XX/ l. pour les 3 autres, 10 mars 1603; MC/ET/XXXIX/35; fol. 89
      bail; Tabletterie, rue de la
    - CHEVALIER DU GUET (Place) § Bail 3 ans maison rue Place CHEVALIER DU GUET, 12 mars 1603; MC/ET/XXXIX/35
      bail; Chevalier-du-Guet (place du)
    - FOURNIER (Pierre) écuyer sieur du Rousay pl. du chevalier du Guet § Bail pour 3 ans par Pierre FOURNIER héritier parlen. d'inv. de Guill. FOURNIER, son père, sr du Rousay à Pierre DUPRONT maître gantier rue des lavandières, d'une maison pl. au Ch. au Guet moy. 200 L. par an, 12 mars 1603; MC/ET/XXXIX/35; fol. 82
      inventaire; bail; Fournier, Pierre
    - MACONNERIE (marché) § Marché conclu par Simon PASSAVANT maître maçon pour travaux de. .. à faire en la maison de Germain HEDOUYN épouse de Antoine DUVAL secrétaire de la Chambre du R. et Nicolas H. maître tailleur d'habits située en la cité paroisse Saint-Landry, 13 mars 1603; MC/ET/XXXIX/35; fol. 80
      marché; Passavant, Simon; Hedouyn, Germain; Duval, Antoine; Nicolas, M.
    - ORRY (Michel marchand bourgeois de Paris r. des Lombards paroisse Saint-J. de la B § Révocation de clause du testament de Michel ORRY le 31-1 dernier pour JOLLY et LEVASSEUR not., 14 mars 1603; MC/ET/XXXIX/35; fol. 22
      testament; Orry, Michel
    - COUVERTURE (marché) § Marché par lequel Denis TOURNAN, maître couvreur rue Beaurepaire paroisse Saint-Sauveur promet à Nicolas HEDOUIN maître tailleur d'habits rue des mauvais paroles paroisse Saint-Germain. l'Auxerrois de faire les travaux de. .. qui se trouveront démolies pour refaire les cheminées de sa maison en la rue, 15 mars 1603; MC/ET/XXXIX/35; fol. 20
      marché; Tournan, Denis; Hedouin, Nicolas
    - ST DENIS (rue) maison ayant issue r. de la Heaumerie § Bail pour 4 ans à Jeh. TALON receveur au grenier à sel de Meaux d'une maison rue Saint-DENIS moy. 320 Lts, 24 mars 1603; MC/ET/XXXIX/35; fol. 39
      bail; St Denis, rue
    - PATTELE (Barthelemy) religieux de Saint-J. de Jérusalem § Quitt. par Germain COUSIN av. en PT r. des lavandières paroisse Saint-Germain-l'Auxerrois de la somme de 115 l. 10 sols pour prêt qui lui fut fait à Aix en Provence Barthelemy PATTELE, 2 avril 1603; MC/ET/XXXIX/35; fol. 34
      quittance; Pattele, Barthelemy
    - LE GOUX (Jehan) + Procureur au Châtelet r. des Lavandières paroisse Saint-G. l'Aux. § Testament d'André LE BASCHELLIER veuve de Jehan LE GOUX, 5 avril 1603; MC/ET/XXXIX/35; fol. 27
      testament; Le Goux, Jean; Le Baschellier, André
    - LE BASCHELLIER (Andrée) veuve Jh. LE COUX Procureur en Pt r. des Lavandières paroisse Saint-Germain-l'Auxerrois § Testament de Andrée LE BASCHELLIER inhumé au cimetière des Innocents où sont ses enfants et mari, 5 avril 1603; MC/ET/XXXIX/35; fol. 27
      testament; Le Baschellier, Andrée
    - CHEVALIER DU GUET (Place du) m. date § - Cession de bail d'une maison rue place du CHEVALIER DU GUET acte passé le 12 mars dernier pard. JOLLY et LE JARS not. - Déclaration de prête nom du f° 30 même date, 7 avril 1603; MC/ET/XXXIX/35; fol. 29
      cession; bail; Chevalier-du-Guet (place du)
    - GRANGIER (Nicolas) écuyer seigneur du Belesme et de la Bone ( ?) demeurant à la Bone en Brie ( ?) logé r. N. Saint-Paul au jeu de paume de la conversion Saint-Paul § Contrat d'échange entre Nicolas GRANGER et Claude GILLET sa femme, d'une part - Joseph de BRIGARD écuyer sr de Godonvilliers, Cons. not. secrétaire du roi, m/on/ Cour. de Fr et Nicolas LECARON son ép. - de la 1/2 d'une maison située au pt cloître Ste Opportune contre des rentes, 9 avril 1603; MC/ET/XXXIX/35; fol. 49
      échange; Grangier, Nicolas
    - ST LAURENT (fg) § Bail 4 ans 1/2 3 corps de logis au fg Saint-LAURENT moy. 195 l. par an, 14 avril 1603; MC/ET/XXXIX/35; fol. 3
      bail; St Laurent, fg
    - ST DENIS (rue) paroisse Saint-Sauveur § Bail 2 ans de lieux dépendant d'une maison rue Saint-DENIS moy. VI/XX/XII l. par an, 18 avril 1603; MC/ET/XXXIX/35; fol. 35
    - VERDUN (Guillaume de) clerc des oeuvres et bat. du Roi greffier en l'office de juré cons. et Charpentier r. Saint-Bon paroisse Saint-Médéric § Constitution par Guillaume de VERDUN et Isabelle FORTAULT(Fortau) sa femme à Arthur LEVASSEUR naguère notaire au Châtelet, de 25 l. de rentes moy 300 l., 18 avril 1603; MC/ET/XXXIX/35; fol. 35
      constitution de rente; Verdun, Guillaume de; Fortault, Isabelle; Fortau, Isabelle; Levasseur, Arthur
    - VOIRYE (Barthelemy) maître Savetier r. Guillaume Josse paroisse Saint-J. de la B. § Testament de Barthélemy VOIRYE, 27 avril 1603; MC/ET/XXXIX/35; fol. 55
      testament; Voirye, Barthélemy
    - GUYENCOURT (vallée de) § Vente du poisson provenant de l'étang du Val Saint-Boust en la vallée de GUYENCOURT, 30 avril 1603; MC/ET/XXXIX/35; fol. 32
      acte de vente; Guyencourt, vallée de
    - CLICHY LA GARENNE § Titre Nouvel, 7 mai 1603; MC/ET/XXXIX/35; fol. 6
      titre nouvel
    - BOURSIN (Anne) veuve Séraphin Thielement seigneur chatelain de Guyencourt Conseiller secrétaire du Roi § Bail 4 ans par Anne BOURSIN d'une maison rue QUINCAMPOIX moyennant 300 l. par an., 12 mai 1603; MC/ET/XXXIX/35; fol. 101
      bail; Boursin, Anne
    - HUISSIER AU G/D/ CONSEIL (office de) § Procuration de résignation, Jacques LANDIE au profit de Jehan BOILLEAU suivant les Finances, 24 mai 1603; MC/ET/XXXIX/35; fol. 142
      procuration
    - S/te/ OPPORTUNE (oeuvre) § Quitt. de rachat par oeuvre Sainte-OPPORTUNE sur une maison rue Saint-Martin du soulloit autrefois pour enseigne le corbeau et de pt le papegoult, 26 mai 1603; MC/ET/XXXIX/35; fol. 145
      quittance; S/te/ Opportune, oeuvre
    - BOURSIN (Anne) dame de Guyencourt Vve. Séraphin THIELLEMENT seigneur Châtelain de Guyencourt Conseiller notaire secrétaire du Roi Maison Couronne de France et de ses Finances greffier au Grand Conseil § Arrête de comptes entre Anne BOURSIN d'une part - Séraphin, Jerome, François et Marie TH. ses enfants, d'autre part, 28 mai 1603; MC/ET/XXXIX/35; fol. 4
      Boursin, Anne
    - Apprentissage de Joseph Bernard, fils d'Hector Bernard, laboureur à Mampon près Saint-Macaire, naguère serviteur de Monsieur Viette, maître des requêtes, logé rue Montmartre pour 4 ans chez Nicolas Crossu, maître joueur d'instruments, rue de la Vieille Harengerie, paroisse Saint-Germain-l'Auxerrois, moyennant 120 livres tournois., 30 mai 1603; MC/ET/XXXIX/35; folio 44
      contrat d'apprentissage; Saint-Macaire (Gironde); Montmartre (rue); Vieille-Harengerie (rue de la); Saint-Germain-l'Auxerrois (paroisse); agriculteur; employé de maison; maître des requêtes (Ancien Régime); musicien
    - Contrat de mariage entre Jean Folliart, âgé de 25 ans, domestique de monseigneur le duc de Retz, demeurant rue des Poulies, paroisse Saint-Germain-l'Auxerrois, fils de Jean Folliart, décédé, laboureur, demeurant à Augy-sur-Velles et de Marie Pontcam, décédée, d'une part, et Ollive Deschamps, au service de monsieur Regnard, banquier, demeurant rue des Mauvaises Paroles, paroisse Saint-Germain-l'Auxerrois, fille de Féron Deschamps, décédé, laboureur, demeurant à Fayne-sur-Marne, près Lisy-sur-Ourcq et de Anthoinette Chartier, décédée, d'autre part., 2 juin 1603; MC/ET/XXXIX/35; n° 81
      La future demeure chez monsieur Regnard.
      Mariages à Paris de 1570 à 1635 (4550 actes), relevés effectués sous la dir. de Roland Mousnier, v. 1960-1976 (voir contexte dans le Plan d’orientation général - Notaires de Paris, guides thématiques du Minutier).
      Date de révision: 2010
      Date de création de la notice: 2007
      contrat de mariage; Jaignes (Seine-et-Marne); Lizy-sur-Ourcq (Seine-et-Marne); Mauvaises-Paroles (rue des); Poulies (rue des); Chartier, Antoinette; Deschamps, Féron; Deschamps, Ollive; Folliart, Jean; Pontcam, Marie; Regnard (M.); Retz, Albert de Gondi (1522-1602, duc de); banquier; employé de maison; employé de maison; agriculteur
    - BELLIARD (Balthazard)compagnon maçon r. du Bourg l'abbé paroisse Saint-Leu Saint-Gilles § Quitt. par. .. à Remy REGNARD, maçon ds l'enclos des Quinze Vingt, aveugle de 40 sols, restant à payer pour travaux de maçonnerie faits par ce dernier, 16 juin 1603; MC/ET/XXXIX/35; fol. 109
      quittance; Belliard, Balthazard
    - COCHERY (Etienne) § Mariage de Etienne COCHERY fils de Jh. C. marchand fripier fils rue de la friperie paroisse Saint-Eustache avec Claire JOLLY fille de Léger J. marchand maître épinglier rue au maire paroisse Saint-Nicolas des Champs., 19 juin 1603; MC/ET/XXXIX/35; fol. 198
      contrat de mariage; Cochery, Etienne
    - TROUSSEVACHE (rue) enseigne du barillet § Titre Nouvel, 2 juillet 1603; MC/ET/XXXIX/35; fol. 191
      titre nouvel; Troussevache, rue
    - BRIGARD (Joseph de) écuyer sieur de Godonvilliers conseiller notaire secrétaire du Roi Maison Couronne de France demeurant au présent cloître Sainte Opportune § Titre Nouvel par Joseph de BRIGARD et Nicole LE CARON sa femme, de la maison où ils demeurent acquis par échange le 19 avril dernier, 3 juillet 1603; MC/ET/XXXIX/35; fol. 122
      échange; titre nouvel; Brigard, Joseph de
    - BRIGARD (Joseph de) écuyer sieur de Godonvilliers conseiller notaire secrétaire du Roi Maison Couronne de France § Vente par les héritiers de Bonaventure GRANGIER, docteur régent en la fac. de médecine de Paris à Joseph de BRIGARD et Nicole LE CARON, sa femme veuve auparavant dud. défunt de ts les acquêts et carquets immeubles qui appartenaient audit GRANGIER lors de son décès, 3 juillet 1603; MC/ET/XXXIX/35; fol. 33
      acte de vente; Brigard, Joseph de
    - JUIFS (rue des) § Bail 4 ans maison rue des JUIFS moy. 80 l. par an, 4 juillet 1603; MC/ET/XXXIX/35
      bail; Juifs, rue des
    - DU FAU (Raymond) Archer des gardes du Roi s/ la charge de maître de Fontenay gd prévôt de France r. du Séjour paroisse Saint-Eust. § Convention entre Raymond DU FAU et Pregente FOUCAULT sa femme, 17 juillet 1603; MC/ET/XXXIX/35; fol. 125
      Du Fau, Raymond
    - S/T/ BENOIT/LOIRE (terroir) § Titre Nouvel, 18 juillet 1603; MC/ET/XXXIX/35; fol. 76
      titre nouvel; S/t/ Benoit/Loire, terroir
    - Contrat de mariage entre Rémy Blondeau, manouvrier, demeurant devant le Cloître Sainte-Opportune, paroisse Saint-Germain-l'Auxerrois, fils de Michel Blondeau, décédé, marchand, demeurant à Mezières et de Anthoinette Pichot, demeurant devant le Cloître Sainte-Opportune, paroisse Saint-Germain-l'Auxerrois, d'une part, et Calude Riverine, veuve, demeurant devant le Cloître Sainte-Opportune, paroisse Saint-Germain-l'Auxerrois, veuve de Claude Jolly, marchand, d'autre part.[ en ff de Troyes], 26 juillet 1603; MC/ET/XXXIX/35
      Précisions sur les lieux: Charleville-Mézières (Ardennes)--Mézières
      contrat de mariage; Charleville-Mézières (Ardennes); Sainte-Opportune (cloître); Blondeau, Michel; Blondeau, Rémi; Jolly, Claude; Pichot, Antoinette; Riverine, Calude; journalier; commerçant
    - BRIGARD (Joseph de) écuyer sieur de Godonvilliers § Délaissement par Joseph de BRIGARD à Symon ROBINEAU bourgeois de Paris et J/ne/ GEWEST sa femme des droits lui appartenant en la succ. de Jehan HAMART marchand libraire, 1er mari de ladite GEWEST, par le don qui lui en a été fait par le roi à qui elle appartenait par déshérence, 28 juillet 1603; MC/ET/XXXIX/35; fol. 58
      Brigard, Joseph de
    - SEIGNEUR (Anne) veuve d'Ambroise QUENTIN maître pourpointier r. des 3 mores § Testament, 6 août 1603; MC/ET/XXXIX/35; fol. 204
      testament; Seigneur, Anne
    - PASSAVANT (Jehanne) veuve de Gilles DROUART marchand b de P. r. Saint-Denis, enseigne du cheval blanc § Testament; Inhumée aux Innocents, 18 août 1603; MC/ET/XXXIX/35; fol. 96
      testament; Passavant, Jehanne
    - GENCY (terroir de) paroisse de Sargy près Pontoise § Vente de terres, 19 août 1603; MC/ET/XXXIX/35; fol. 146
      acte de vente; Gency, terroir de
    - JUDAS (rue) ou pendant anciennement la navette § Cession par retrait lignager d'une maison rue JUDAS, 26 août 1603; MC/ET/XXXIX/35
      Judas, rue
    - ST DENIS (ville de) rue de la Boulangerie § Bail 5 ans maison à ville de Saint-DENIS moy. 50 l. par an, 27 août 1603; MC/ET/XXXIX/35; fol. 144
      bail; St Denis, ville de
    - NETTOIEMENT (marché) § marché de NETTOIEMENT pour 1 année des rues Thibaud Odée - mauvaises Paroles-Lavandières depuis l'encoignure de borne du chevalier du Guet j... au bout, 28 août 1603; MC/ET/XXXIX/35; fol. 160
      marché; Nettoiement, marché
    - LESCOT (Mathieu) marchand orfèvre; bourgeois de Paris; demeurant sur le pont aux changeurs § Bail à rentes par .. et autres d'une maison r. du Gaillon au fg Saint-Honoré, 30 août 1603; MC/ET/XXXIX/35; fol. 153
      bail; Lescot, Mathieu
    - GAILLON (rue de) fg Saint-Honoré § Bail à rentes d'une maison au rue de GAILLON, 30 août 1603; MC/ET/XXXIX/35; fol. 153
      bail; Gaillon, rue de
    - FOIN (marché de) § Vente de 2 milliers de bottes de marché de FOIN, 1er septembre 1603; MC/ET/XXXIX/35; fol. 53
      acte de vente; Foin, marché de
    - Transaction entre les héritiers de feu Jacques Landry, notaire au Châtelet., 2 septembre 1603; MC/ET/XXXIX/35
      Notaires des XVIe-XVIIIe siècles (4153 actes), par Claire Béchu, Catherine Grodecki, Marie-Antoinette Fleury, Madeleine Jurgens, Marie-Françoise Limon-Bonnet, Pierre-Yves Louis, Xenia Pamfilova, Isabelle Pebay, v. 1950, 1986-1994 (fichier papier entièrement dématérialisé; voir contexte dans le Plan d’orientation général - Notaires de Paris, guides thématiques du Minutier).
      Date de création de la notice: 2005
      accord; Landry, Jacques; notaire
    - COUSTOU (Marin) drappier drappant laboureur à Horgin paroisse de Jouy § Mise en apprentissage par Marin COUSTOU et Jordine DELAISTRE sa femme veuve auparavant de Sebastien DUFOUR lab. dudit lieu pour 5 années de Jeh. D, 13 ans fils de cette dernière chez Ja. MARETTÉ maître passementiers une des lavandières Pas de frais d'apprent., 9 septembre 1603; MC/ET/XXXIX/35; fol. 131
      contrat d'apprentissage; Coustou, Marin
    - COMTESSE D'ARTOIS (rue) § Bail d'un corps d'hôtel situé rue COMTESSE D'ARTOIS durant 5 ans moyennant 200 l. par an, 11 septembre 1603; MC/ET/XXXIX/35
      bail; Comtesse-d'Artois (rue de la)
    - CONSTRUCTION (marché) § Devis et marché par lequel Roland LEFEBURE, maçon à Rosny promet à François BOURSIN b de P. r. du Bourg l'abbé paroisse Saint-Leu Saint-Gilles de faire les travaux de. .. en une maison située à ROSNY lui appartenant, 18 septembre 1603; MC/ET/XXXIX/35; fol. 187
      devis; marché; Lefebure,Roland; Boursin, François
    - REPARATION § Devis des. .. conclu par Roland LEFEBURE maçon demeurant à Rosny pour une maison aud. ROSNY appartenant à Monsieur BOURSIN le jeune b de P. demeurant r. du Bourg l'abbé paroisse Saint-Leu Saint-Gilles moy. 150 Lts, 18 septembre 1603; MC/ET/XXXIX/35; fol. 187
      devis
    - Contrat de mariage entre noble homme François Dupré, trésorier et payeur de la gendarmerie, demeurant rue des Canettes, paroisse de la Madeleine, d'une part, et Françoise Saint-Mesmin, demeurant rue du Plat d'Etain, paroisse Saint-Germain-l'Auxerrois, fille de Jacques Saint-Mesmin, décédé, commissaire ordinaire de l'artillerie de Hanovre, et de Marie Moysant, décédée, d'autre part., 29 septembre 1603; MC/ET/XXXIX/35
      La future, usant et jouissant de ses droits.
      contrat de mariage; Hanovre (Allemagne); Canettes (rue des); Plat-d'Etain (rue du); Dupré, François; Moysant, Marie; Saint-Mesmin, Françoise; Saint-Mesmin, Jacques; commissaire (Ancien Régime); officier (armée); trésorier payeur (Ancien Régime)
    - CHAILLOT § Bail du FIEF d'ORLEANS à CHAILLOT durant 3 ans, 2 octobre 1603; MC/ET/XXXIX/35; fol. 173
    - CORBONNOYS (Pierre de) trésorier général de France en Bourgogne § Quittance par les chanoines de Sainte-OPPORTUNE à Pierre de CORBONNOYS des droits de lots et ventes qui leur sont dus à cause de l'acquisition faite par ce dernier des héritiers de Jh. de Saint-AUBIN de tte sa succession en laquelle figure une maison Place de Gretins en la censive de ladite église, 6 octobre 1603; MC/ET/XXXIX/35; fol. 195
      quittance; Corbonnois, Pierre de
    - ORLY § Bail de terres à ORLY et environs, 18 octobre 1603; MC/ET/XXXIX/35; fol. 78
    - VITRY SUR SEINE § Bail 4 ans chambre avec four 1 grenier - 2 tables - Le tt situé à VITRY SUR SEINE, 26 octobre 1603; MC/ET/XXXIX/35; fol. 98
    - PINGRÉ (Robert) maître Serrurier r. des Gravilliers paroisse Saint-Nicolas-des-Champs§ Cession par .. à Jh. BACHELIER serrurier rue Beaurepaire paroisse Saint-Sauveur du droit de bail d'une maison en lad. rue des Gravilliers enseigne du lion d'or, 15 novembre 1603; MC/ET/XXXIX/35; fol. 158
      transport de droits; Pingré, Robert
    - GRAVILLIERS (rue des) enseigne du lion d'or § Bail de maison rue des GRAVILLIERS, 15 novembre 1603; MC/ET/XXXIX/35; fol. 158
      bail; Gravilliers, rue des
    - BEAUREPAIRE (rue) § Bail 3 ans maison rue BEAUREPAIRE nouvellement bâtie moyennant VI/XX/ l. par an, 18 novembre 1603; MC/ET/XXXIX/35; fol. 174
      bail; Beaurepaire (rue)
    - Apprentissage par Robert Sacq, joueur d'instruments, demeurant à Pontoise, de Guillaume Sacq, son fils, 14 ans, pour 6 années chez Grégoire Betune, violon ordinaire de la chambre du roi, place du Chevalier du Guet, paroisse Saint-Germain-l'Auxerrois.-Pas de rais d'apprentissage., 20 novembre 1603; MC/ET/XXXIX/35; folio 202
      contrat d'apprentissage; Pontoise (Val-d'Oise); Chevalier-du-Guet (place du); Saint-Germain-l'Auxerrois (paroisse); musicien; musicien; officier de la Chambre du roi (Ancien Régime)
    - THIELLEMENT (Séraphin) seigneur de Guyencourt § P.V. de visites et interpellation relative à sa maison rue des Déchargeurs, coin r. de Perpignan, 22 novembre 1603; MC/ET/XXXIX/35; fol. 199
      Thiellement, Séraphin